臺灣臺南地方法院刑事判決
110年度交易字第1065號
公  訴  人  臺灣臺南地方檢察署檢察官
被      告  潘文福


上列被告因公共危險案件，經檢察官提起公訴（110年度偵字第2
1494號），被告於本院準備程序中就被訴事實為有罪之陳述，經
告知簡式審判程序之旨，並聽取被告及公訴人意見後，本院裁定
以簡式審判程序進行審理，判決如下：
    主  文
潘文福駕駛動力交通工具而吐氣所含酒精濃度達每公升零點二五
毫克以上，累犯，處有期徒刑陸月，併科罰金新臺幣參萬元，有
期徒刑如易科罰金，罰金如易服勞役，均以新臺幣壹仟元折算壹
日。
    事  實
一、潘文福於民國110年10月3日上午9時30分至10時許，在臺南
    市南化區某麵攤內飲用保力達藥酒，致其吐氣所含酒精濃度
    達每公升0.25毫克以上後，未待體內酒精成分充分退卻，即
    不顧大眾行車之公共安全，基於酒後駕車致交通公共危險之
    犯意，於同日上午10時許無照駕駛車牌號碼000-0000號自用
    小客車自上開地點離開，而行駛於道路；嗣因違規開車抽煙
    ，在臺南市南化區台3線公路北向382公里處為警攔查，經警
    發覺其身上有酒味，於同日上午10時28分許以呼氣酒精測試
    器測得其吐氣所含酒精濃度達每公升0.27毫克，始查悉上情
    。
二、案經臺南市政府警察局玉井分局報告臺灣臺南地方檢察署檢
    察官偵查起訴。
    理  由
一、按被告潘文福所犯為死刑、無期徒刑、最輕本刑3年以上有
    期徒刑以外之罪，亦非高等法院管轄之第一審案件，其於準
    備程序中就被訴事實為有罪之陳述，經告知簡式審判程序之
    旨，並聽取檢察官及被告之意見後，本院依刑事訴訟法第27
    3條之1第1項規定裁定進行簡式審判程序，是本案之證據調
    查，依同法第273條之2規定，不受同法第159條第1項、第16
    1條之2、第161條之3、第163條之1及第164條至第170條所規
    定證據能力認定及調查方式之限制，合先敘明。
二、上開犯罪事實，業據被告於警詢、偵查、本院準備程序、審
    理中均坦承不諱，並有臺南市政府警察局交通警察大隊偵辦
    違反刑法第185條之3犯罪嫌疑人酒精測定紀錄表、財團法人
    台灣商品檢測驗證中心呼氣酒精測試器檢定合格證書、臺南
    市○○○○○○○○○道路○○○○○○○○○○○號查詢汽車車籍、證號查詢汽
    車駕駛人資料附卷可稽（見警卷第17頁至第25頁），足認被
    告任意性之自白確與事實相符，堪以採信；是本案事證明確
    ，被告犯行洵堪認定，應予依法論科。
三、論罪科刑：
　㈠核被告所為，係犯刑法第185條之3第1項第1款之駕駛動力交
    通工具而吐氣所含酒精濃度達每公升0.25毫克以上之罪。
　㈡被告前因犯酒後駕車之公共危險案件，經本院以108年度交簡
    字第1639號判決判處有期徒刑6月確定，於109年4月28日執
    行完畢，有該判決及臺灣高等法院被告前案紀錄表在卷足參
    （見本院卷第13頁至第15頁、第23頁至第26頁），其於5年
    內故意再犯本件有期徒刑以上之罪，為累犯；參以被告前所
    執行者即為酒後駕車公共危險案件之刑期，卻仍再犯本案，
    顯見其刑罰反應力格外薄弱，自我控管之能力欠缺，主觀上
    有特別之惡性，爰依刑法第47條第1項規定加重其刑。
　㈢茲審酌被告除有前述刑事前案紀錄外，另曾於104、106、107
    年間犯酒後駕車之公共危險案件，分別經本院判處有期徒刑
    3月、5月、5月確定，有該判決及前引臺灣高等法院被告前
    案紀錄表可資查考（見本院卷第13頁至第22頁），本件已係
    其第5度因酒後駕車之違法情事為警查獲，且被告明知酒後
    不能駕車及酒醉駕車之危險性，竟不思警惕，漠視自己安危
    ，罔顧法律禁止規範與公眾道路通行之安全，再度於酒後駕
    駛前揭車輛行駛於道路，對公眾交通往來造成潛在之高度危
    險，所為實無足取，亦顯見其無視法紀，更缺乏對其他用路
    人人身安全之尊重觀念，殊為不該，惟念被告犯後坦承犯行
    ，兼衡其為警攔檢受測時測得吐氣所含酒精濃度為每公升0.
    27毫克，暨其自陳國中畢業、已婚有二名成年子女、曾擔任
    聯結車駕駛長達10年，嗣因酒駕吊銷駕照，現從事吊車助手
    工作、須扶養父母、家庭經濟狀況勉持（見本院卷第44頁至
    第46頁）等一切情狀，量處如主文所示之刑，並就有期徒刑
    及併科罰金刑部分分別諭知易科罰金及易服勞役之折算標準
    ，以示懲儆。
據上論斷，應依刑事訴訟法第273條之1第1項、第299條第1項前
段，判決如主文。
本案經檢察官粟威穆提起公訴，檢察官林容萱到庭執行職務。
中　　華　　民　　國　　110 　年　　12　　月　　20　　日
                  刑事第四庭  法　官　王鍾湄
以上正本證明與原本無異。
如不服本判決應於收受本判決後20日內向本院提出上訴書狀，並
應敘述具體理由。其未敘述上訴理由者，應於上訴期間屆滿後20
日內向本院補提理由書狀（均須按他造當事人之人數附繕本）「
切勿逕送上級法院」。 
　　　　　　　　　　　　　　　書記官  蘇冠杰　　　　　　
中　　華　　民　　國　　110 　年　　12　　月　　20　　日
附錄本案論罪科刑法條：
刑法第185條之3第1項
駕駛動力交通工具而有下列情形之一者，處2年以下有期徒刑，
得併科200,000元以下罰金：
一、吐氣所含酒精濃度達每公升0.25毫克或血液中酒精濃度達0.
    05%以上。
二、有前款以外之其他情事足認服用酒類或其他相類之物，致不
    能安全駕駛。
三、服用毒品、麻醉藥品或其他相類之物，致不能安全駕駛。